# 请教各位大神，金融资产转移--出售金融资产的同时与转让方签订深度价外期权的目的.

提问人：daiwade 时间：2019-06-10 15:11:09
如题，在金融资产转移中存在一条以下情形：企业出售金融资产，同时与转入方签订看跌期权合同（即转入方有权将该金融资产返售给企业）或看涨期权合同（即转出方有权回购该金融资产），且根据合同条款判断，该看跌期权或看涨期权为一项深度价外期权（即期权合约的条款设计，使得金融资产的转入方或转出方极小可能会行权）。 既然都出售金融资产了，为什么还要签订一个深度价外期权？这个条款在实际中是什么样的情形下才会这么签订。

回答人：chenyiwei
实务中，此类金融资产转移合同中附设的期权，很多时候是作为对买方或卖方的价格保护。以授予买方的卖出期权为例，即如果购入后该金融资产的市场价格下跌到卖出期权的行权价以下，则买方可以选择将该金融资产卖回给卖方，以保护买方免受金融资产价格进一步下跌的损失。这种情况下期权的内在价值等于金融资产的公允价值和行权价格之间的差额。当金融资产的现行公允价值高于行权价时，继续持有该金融资产对买方是有利的，可以合理预期买方不会行权，此时就形成价外期权。